【裁判字號】    90,上易,1197
【裁判日期】    900928
【裁判案由】    竊盜
【裁判全文】
臺灣高等法院臺南分院刑事判決            九十年度上易字第一一九七號      Ｇ
      上  訴  人  台灣台南地方法院檢察署檢察官
      即  被  告  甲  ○  ○
右上訴人因被告竊盜案件，不服中華民國九十年六月廿七日台灣台南地方法院八十九
年度易字第三一二一號第一審判決（起訴案號：台灣台南地方法院檢察署八十九年度
偵字第一二四九一號），提起上訴，本院判決如左：
      主      文
上訴駁回。
      事      實
一、甲○○因所有機車故障，無錢送修，竟意圖為自己不法所有，於民國（下同）八
    十九年十月十一日上午七時許，在台南市○○路十九巷九號前，以其所有鑰匙一
    把（未扣案），竊取乙○○所有ＺＷＱ─四七八號機車一部（約值新台幣三萬三
    千元），得手後拆解機車零件，換裝於自己機車。嗣為其母看見責罵，甲○○遂
    將已拆解零件，棄置於台南市○○街六九巷五一弄旁大排水溝草叢，復於八十九
    年十月十二日下午六時許，前往台南縣警察局永康分局復興派出所自首，並帶警
    前往尋回失竊機車排氣管一支、車輪一個、車殼二塊、坐墊一個在案，並接受裁
    判。
二、案經台南縣警察局永康分局報請，台灣台南地方法院檢察署檢察官偵查起訴。
      理      由
一、訊據被告甲○○供承於右揭時地，竊取機車之事實，核與被害人乙○○於警訊指
    訴情節相符，且有贓物暫行發還認領保管單一紙及照片三紙在卷可憑（詳警卷五
    、七頁）。被告自白核與事實相符，被告竊盜犯行，事證已明，堪以認定。
二、核被告所為，係犯刑法第三百二十條第一項竊盜罪。被告於未被發覺竊取本件機
    車前，即前往向警自首犯罪，有警訊筆錄可稽（詳警卷一頁反面），並接受裁判
    ，應依刑法第六十二條前段規定，減輕其刑。
三、原審以被告罪證明確，因予適用刑法第三百二十條第一項、第四十一條、第六十
    二條前段，罰金罰鍰提高標準條例第一條前段、第二條規定，並審酌被告犯罪動
    機、手段、所生危害、犯後自首顯有悔悛意思等一切情狀，量處被告拘役四十日
    ，並諭知拘役如易科罰金，以三百元折算一日之標準，以資懲儆。本院經核原判
    決認事用法，均無違誤，量刑亦稱妥適。檢察官上訴意旨，指摘原判決量刑過輕
    ，為無理由，應予駁回。
據上論斷，應依刑事訴訟法第三百六十八條，判決如主文。
本案經檢察官羅清溪到庭執行職務。
中    華    民    國      九十      年      九      月        廿八      日
                                  臺灣高等法院臺南分院刑事第五庭
                                      審判長法官  茆    臺    雲
                                            法官  蔡    長    林
                                            法官  董    武    全
右正本證明與原本無異。
不得上訴。
                                      法院書記官  黃    全    忠
中    華    民    國      九十      年      十      月         三       日
附錄本件論罪科刑法條全文：
刑法第三百二十條第一項：
意圖為自己或第三人不法之所有，而竊取他人之動產者，為竊盜罪，處五年以下有期
徒刑、拘役或五百元以下罰金。


司法院資訊處製作；財團法人民間司法改革基金會備份。
